【裁判字號】    89,易,1045
【裁判日期】    890424
【裁判案由】    賭博
【裁判全文】
臺灣板橋地方法院刑事判決                        八十九年度易字第一四五號
    公  訴  人  臺灣板橋地方法院檢察署檢察官
    被      告  甲○○
                乙○○
                丙○○
                丁○○
                戊○○
                己○○
右列被告因賭博案件，經檢察官提起公訴（八十九年度偵字第一六六八號），本院判
決如左：
    主  文
乙○○共同以賭博為常業，累犯，處有期徒刑肆月，如易科罰金，以佰元折算壹日
。扣案之電動賭博機具七七七積分連線貳台（含ＩＣ板貳塊）、彈珠快手台（含Ｉ
Ｃ板塊）、動物奇觀第二代台（ＩＣ板塊）及賭資新台幣壹萬肆仟元均沒收。
丙○○共同以賭博為常業，處有期徒刑貳月，如易科罰金，以佰元折算壹日，緩刑
貳年。扣案之電動賭博機具七七七積分連線貳台（含ＩＣ板貳塊）、彈珠快手台（
含ＩＣ板塊）、動物奇觀第二代台（ＩＣ板塊）及賭資新台幣壹萬肆仟元均沒
收。
甲○○、丁○○、戊○○、己○○在公眾得出入之場所賭博財物，各處罰金壹仟元，
如易服勞役，均以佰元折算壹日。扣案之電動賭博機具七七七積分連線貳台（含Ｉ
Ｃ板貳塊）、彈珠快手台（含ＩＣ板塊）、動物奇觀第二代台（ＩＣ板塊）
及賭資新台幣壹萬肆仟元均沒收。
    事  實
一、乙○○曾於民國八十五年間因賭博案件，經台灣台北地方法院以八十五年易字第
    三０七六號判決判處有期徒刑六月，併科罰金五千元確定，而於同年十月二十四
    日執行完畢，仍不知悔改，竟自八十八年十一月中旬某日起，在其經營位於台北
    縣樹林市○○街二號「好望來釣蝦場」之公眾得出入之場所，擺設電動賭博機具
    七七七積分連線二台、彈珠快手三台、動物奇觀第二代三台，其賭博方式，以新
    台幣（下同）十元投入機台把玩，若押中可洗分，兌換龍蝦一隻（市價為每公斤
    一千三百元）或可免費垂釣紅蟳一小時或三小時（每小時垂釣費用為三百五十元
    ），若未押中，所投入金錢即為乙○○所有，並自同年十一月中旬起以每月二萬
    五千元之代價僱佣與其有犯意聯絡之丙○○，擔任櫃檯及外場之工作，二人共同
    以上開方式與不特定之顧客賭博財物，並均恃以維生。嗣於八十九年一月十日十
    九時許，適有賭客甲○○、己○○、丁○○、戊○○在上址以上開機台賭博財物
    時，為警當場查獲，並扣得乙○○所有供做當場賭博器具之七七七積分連線二台
    （含ＩＣ板二塊）、彈珠快手三台（含ＩＣ板三塊）、動物奇觀第二代三台（Ｉ
    Ｃ板三塊），及在上開賭博性機台內之現金一萬四千元。
二、案經台北縣警察局樹林分局報請台灣板橋地方法院檢察署檢察官偵查起訴。
    理  由
一、右揭事實，業據被告乙○○、甲○○、己○○、丁○○及戊○○於警訊及偵審中
    坦承不諱，惟被告丙○○於本院審理時否認有常業賭博之犯行，辯稱伊在釣蝦場
    係負責清潔及放蝦子之工作，僅係工讀生，不知道把玩電動玩具可以兌換龍蝦或
    免費釣蝦一小時等語。然查右揭事實，已據被告丙○○於警訊時坦承不諱，核與
    被告乙○○於偵查中供稱其僱佣李海清幫忙外場，一個月二萬五千元之薪水之情
    節相符，並有如事實欄所示之電動賭博機具八台（含ＩＣ板八塊）及賭資一萬四
    千元扣案可稽，被告丙○○於審判中翻異前詞，顯係事後卸責之詞，殊無可採。
    本件事實明確，被告犯行堪以認定。
二、核被告乙○○、丙○○所為，係犯刑法第二百六十七條之常業賭博罪。其二人間
    ，有犯意聯絡及行為分擔，為共同正犯。另被告甲○○、己○○、丁○○、戊○○所為，係犯刑法第二百六十六條第一項前段之普通賭博罪。查被告乙○○於八
    十五年間因賭博案件，經台灣台北地方法院以八十五年易字第三０七六號判決判
    處有期徒刑六月，併科罰金五千元確定，而於同年十月二十四日執行完畢，有台
    灣高等法院檢察署刑案紀錄簡覆表在卷可憑，其受有期徒刑執行完畢五年以內再
    犯本件有期徒刑以上之罪，為累犯，依刑法第四十七條規定加重其刑。爰審酌被
    告犯罪之動機、目的、手段、智識程度、所生危害及犯罪後之態度等一切情狀，
    分別量處如主文所示之刑，分別並諭知易科罰金、易服勞役之折算標準。末查被
    告丙○○前未曾受有期徒刑以上刑之宣告，有台灣高等院檢察署刑案紀錄簡覆表
    在卷可稽，經此次起訴審判後，當能知所警惕，信無再犯之虞，因認其所宣告之
    刑，以暫不執行為適當，併予宣告緩刑二年，以啟自新。
三、扣案之如事實欄所示之電動賭博機具八台（含ＩＣ板八塊）及賭資一萬四千元，
    分別係當場賭博之器具及賭檯處之財物，依刑法第二百六十六條第二項，不問屬
    於犯人與否，應沒收之。
據上論斷，應依刑事訴訟法第二百九十九條第一項前段，刑法第二十八條、第二百六
十七條、第二百六十六條第一項前段、第二項、第四十一條、第四十二條第二項、第
四十七條、第七十四條第一款，罰金罰鍰提高標準條例第一條前段、第二條，判決如
主文。
本案經檢察官簡美慧到庭執行職務。
中      華      民      國      八十九      年      四    月  二十四    日
                                  臺灣板橋地方法院刑事第三庭
                                          法  官  李  幼  妃
右正本證明與原本無異。
如不服本判決，應於判決送達後十日內，向本院提出上訴狀。
                                          書記官  強  梅  芳
中      華      民      國      八十九      年      四    月  二十七    日
附錄本案論罪科刑法條全文
刑法第二百六十六條第一項前段
在公共場所或公眾得出入之場所賭博財物者，處一千元以下罰金，但以供人暫時娛樂
之物為賭博者，不在此限。
當場賭博之器具與在賭檯或兌換籌碼處之財物，不問屬於犯人與否，沒收之。
刑法第二百六十七條
以賭博為常業者，處二年以下有期徒刑，得併科一千元以下罰金。


司法院資訊處製作；財團法人民間司法改革基金會備份。
